臺灣臺北地方法院民事裁定　　　　　　　97年度整字第5、6號
聲　請　人　大眾電信股份有限公司
法定代理人　張敏玉
即　重整人　駱建國
　　　　　　吳統雄
代　理　人　林政憲律師
　　　　　　吳絮琳律師
上列聲請人因大眾電信股份有限公司重整事件，聲請延展重整期
限，本院裁定如下：
    主    文
本院於民國九十九年十二月七日以九十七年度整字第五、六號裁
定認可之大眾電信股份有限公司重整計畫，關於第四章重整期間
事業更生計畫及第五章資金募集計畫之執行期限，准予延展至民
國一百零一年十二月二十日。
    理    由
一、按重整計劃之執行，除債務清償期限外，自法院裁定認可確
    定之日起算不得超過一年；其有正當理由，不能於一年內完
    成時，得經重整監督人許可，聲請法院裁定延展期限，公司
    法第三百零四條第二項前段定有明文。重整計劃之執行，程
    序上繁簡不一，若未能於一年內完成而有正當理由者，自宜
    許其延展。該項所定一年期限，性質雖非重整計劃執行之法
    定強制期間，但屆期仍未完成者，依同條後段法院得依職權
    或依關係人之聲請裁定終止重整之規定觀之，可見立法意旨
    仍有以相當期間之限制以求公司重整計劃執行之效率，且法
    文既明定以一年為期，裁定准予延展之期限最長自亦以一年
    為當。
二、本件聲請意旨略以：聲請人之重整計畫於民國99年5 月27日
    經第二次關係人會議可決，經鈞院於99年12月10日裁定認可
    ，並於同年月20日確定在案。依公司第304條第2項規定應於
    100年12月20日執行完畢。聲請人依重整計畫預定內容，就
    第四章重整期間事業更生計劃中之語音服務更生計畫，已就
    既有PHS語音系統業務進行基站網路優化，以減省支出成本
    ；傳呼業終止計畫亦經主管機關核准自100年8月20日終止傳
    呼業務；無線寬頻數據整合服務計畫部分中，整合服務平台
    開發之入口網站功能規劃，已開始進行廠商評估，4G網路之
    佈建及Metro WiFi應用等部分亦在進行中；至財產處計畫及
    有擔保債權之擔保品處分中各標的處分及清償進度均如附件
    1、2所示；組織與人力資源調整計畫，則已完成第一次組織
    調整作，並針對可委外進行之工內容，進行效益評估。然因
    資金募集進度未如預期，致無法依重整計畫清償重整債權，
    屬因情事變遷致重整計畫不能執行，聲請人希望透過展延重
    整債權清償期限之方式，將重整計畫預定之重整債權清償起
    始期間延後二年，並就減資計畫、增資發行條件及辦法加以
    修正，以加速外部資金之募集，進而推展諸多更生計畫，該
    修正之重整計畫業經聲請人100年9月30日第43次重整人暨重
    整監督人聯席會議通過，並提出聲請請求鈞院准予交付關係
    人會議重行審查，惟原重整計畫於法院裁定准予重行審查、
    關係人會議審查可決修訂、法院認可前，仍為有效。爰依公
    司第304條第2項之規定，聲請延展原重整計畫之執行期限。
三、經查，聲請人於98年3月3日經本院以97年度整字第5、6號裁
    定准予聲請人重整後，相對人關係人會議於99年5月27日審
    查表決通過重整計畫，本院並於99年12月10日裁定認可該重
    整計畫。聲請人就重整計畫第四章重整期間事業更生計劃中
    之語音服務更生計畫、傳呼業終止計畫、無線寬頻數據整合
    服務計畫、財產處計畫及有擔保債權之擔保品處分中各標的
    處分、重整債權清償計畫、組織與人力資源調整計畫部分，
    均已執行，惟聲請人主張因全球金融危機經濟環境極度惡化
    致重整計畫第伍章原訂增資計畫之資金募集不如預期，且聲
    請人之營業所得仍未能達重整計畫原預估之水準，致原訂自
    100年7月1日起分7年平均按季清償之清償計畫，未能如期給
    付。然本件重整計畫，聲請人之重建更生首先繫諸於募資計
    畫之進行，聲請人為此擬變更重整計畫以加速外部資金之募
    集，進而推展諸多更生計畫等情，業據聲請人提出其100年
    上半年度財務報告及第43次重整人暨重整監督人聯席會議事
    錄、公開資訊測站公開說明、重整債權清償計劃執行進度說
    明在卷可稽。本件聲請人公司自本院裁定認修正重整計畫以
    來，雖依循重整計畫進行，然能否增資取得營運資金，仍屬
    重整計畫能有效執行之關鍵，而聲請人所提出各項重整計畫
    之修正，於聲請人公司之重建更生及債權人重整債權之保障
    並非全實益，是本件重整計畫即有延展之必要，本院認聲請
    人就上開重整計劃內容，未能於一年內完成係有正當理由，
    爰准其聲請延展重整計畫該部分之執行期限至101年12月20
    日止。
四、依首揭規定裁定如主文。
中    華    民    國   100    年    12    月    23    日
                  民事第四庭    法  官  匡  偉
以上正本係照原本作成。
如對本裁定抗告，須於裁定送達後10日內向本院提出抗告狀，並
繳納抗告費新臺幣1,000元。
中    華    民    國   100    年    12    月    23    日
                                書記官  徐悅瑜